# 请教陈版，未分配利润转增股本所得税问题

提问人：小布丁 198601 时间：2016-06-03 14:08:43
请教陈版
我们有个IPO项目股东是两个国外股东，一个是一个BVI公司（英属维尔京群岛设立，但是他的实际管理机构是在国内的），还有一个是日本本土企业。 企业在 2006 年开始，每年都有未分配利润转增股本，反馈问到缴税问题
请教陈版，这个BVI公司应该符合居民企业是免税的，还有这个日本本土企业的所得税该如何缴纳，会有什么涉税风险呢

回答人：chenyiwei
1 、BVI公司应当只有经过国内税务机关认定后才能享受居民企业的税收待遇。请注意核对该BVI公司是否已经获得该项认定。 2 、向日方股东分配利润，应按照中日税收协定和国内税法的规定扣缴税款，建议就此问题咨询税务专业人士。